【裁判字號】    90,交簡上,20
【裁判日期】    900629
【裁判案由】    公共危險
【裁判全文】
臺灣嘉義地方法院刑事判決                          九十年度交簡上字第二號
    上訴人  甲○○
    即被告
右列上訴人因公共危險案件，不服本院九十年度交簡字第四七七號中華民國九十年四
月二十三日第一審判決（聲請案號：臺灣嘉義地方法院檢察署九十年度偵字第二００
八號），提起上訴，本院管轄之合議庭判決如左：
    主  文
上訴駁回。
    事  實
一、甲○○曾於民國八十八年間因酒後駕車之公共危險案件，經臺灣雲林地方法院於
    八十八年九月四日以八十八年度六簡字第一六九號判處罰金一萬五千元，緩刑二
    年確定，於緩刑期中，竟不知悔改，於九十年三月二十三日晚上九時許，在嘉義
    市歌琳頓ＫＴＶ內飲用鋁罐裝啤酒六瓶，明知已因服用酒類過量，達反應較慢，
    感覺減低、思考改變，並影響駕駛能力而不能安全駕駛動力交通工具之狀態下，
    嗣仍自上開ＫＴＶ處駕駛車牌號碼ＵＶ—一五０二號自小客車返回雲林縣斗南鎮
    家中，於翌日即九十年三月二十四日凌晨三時許，途經嘉義縣民雄鄉頭橋工業區
    ○○○路四號前，因不勝酒力遂將前開車輛停放在車道上休憩，嗣經警當場查獲
    ，並測得甲○○飲酒後吐氣所含酒精成分濃度已達每公升零點七七毫克，始悉上
    情。
二、案經嘉義縣警察局民雄分局報請臺灣嘉義地方法院檢察署檢察官偵查起訴。
    理  由
一、訊據被告即上訴人甲○○固坦承有於服用酒類後駕駛車輛及經警測試飲酒後吐氣
    所含酒精成分濃度已達每公升零點七七毫克等情不諱，惟矢口否認已達不能安全
    駕駛之狀態，辯稱：其當時停在路邊休息，並非駕駛中為警查獲，並未達不能安
    全駕駛之狀態云云。然查，右開被告即上訴人飲酒後駕車之事實，業據被告即上
    訴人於警訊及本院審理時自白不諱，並有酒精濃度測試紀錄紙及刑法第一百八十
    五條之三案件測試觀察紀錄表各一份在卷可參。至被告即上訴人雖辯稱無不能安
    全駕駛等情，惟查：（一）被告即上訴人於上訴狀中自陳：「…本人係因覺不堪
    酒力。強行上道，可能造成危險，而將車輛停靠路旁休息…」等語，又於本院審
    理時供陳：「（問：既然你自己感覺有危險才停在路邊休息，為何你認為你能安
    全駕駛？）答：我認為測試的結果，可能會超過標準值，我是怕經警攔檢測試，
    而且怕反應會慢一點，所以才會停在路邊休息。」等語。足徵被告即上訴人已自
    知其飲酒後駕駛車輛有危險之虞。（二）且飲酒後吐氣酒精濃度達於每公升零點
    五毫克時，即有反應較慢、感覺減低、影響駕駛之輕到中度之中毒症狀，又如已
    達於每公升零點五毫克，其肇事率較一般為飲酒者之十倍，此有行政院國軍退除
    役官兵輔導委員會台北榮民總醫院八十八年度八月五日（八八）北總內字第二六
    八六八號函及中央警察大學交通學系暨交通管理研究所教授蔡志中之研究報告可
    稽，此項認定標準僅屬檢警取締酒後駕車之參考，固無拘束本院之效力，惟被告
    飲酒已達每公升零點七七毫克，遠高於每公升零點五五毫克，且係於駕車後因不
    勝酒力，恐造成危險，始停於路邊，顯見被告於酒後其反應已較正常人為慢，感
    覺減低，其顯有飲酒後已達不能駕駛動力交通工具之情形，堪予認定。是以，被
    告上開所辯，顯為臨訟卸責之詞，要無可採。本件事證明確，應依法論科。
二、核被告所為，係犯刑法第一百八十五條之三公共危險罪。本件原判決援引刑法第
    一百八十五條之三、第四十一條第一項，罰金罰緩提高標準條例第二條，逕以簡
    易判決處有期徒刑四月，如易科罰金，以三百元折算一日，經核認事用法均無不
    合，量刑亦稱允當，被告上訴意旨否認犯行，要無理由，應駁回其上訴。
據上論斷，應依刑事訴訟法第四百五十五條之一第三項、第三百六十八條，判決如主
文。
本案經檢察官陳連發到庭執行職務
中      華      民      國    九十    年      六      月    二十九    日
                              臺灣嘉義地方法院刑事第一庭
                              審判長  法  官  陳  珍  如
                                      法  官  鄧  晴  馨
                                      法  官  劉  瓊  雯
右正本證明與原本無異。
本件不得上訴。
中      華      民      國    九十    年      六      月       三十     日
                                      書記官  陳  冠  學
附錄本案論罪科刑法條全文：
刑法第一百八十五條之三：
服用毒品、麻醉藥品、酒類或其他相類之物，不能安全駕駛動力交通工具
而駕駛者，處一年以下有期徒刑、拘役或三萬元以下罰金。


司法院資訊處製作；財團法人民間司法改革基金會備份。
